臺灣士林地方法院交通事件裁定　　　　 100年度交聲字第77號
原處分機關　臺北市交通事件裁決所
異　議　人　夏國材
即受處分人
上列受處分人因違反道路交通管理處罰條例案件，對於臺北市交
通事件裁決所於民國97年5 月30日所為之處分（原處分案號：北
市裁催字第裁22-C00000000號）聲明異議，本院裁定如下：
    主  文
異議駁回。
    理  由
一、按受處分人，不服第8 條主管機關所為之處罰，得於接到裁
    決書之翌日起20日內，向管轄地方法院聲明異議，道路交通
    管理處罰條例第87條第1 項定有明文。又按法院認聲明異議
    不合法律上之程式，且無從補正者，應以裁定駁回，道路交
    通事件處理辦法第17條亦定有明文。
二、次按道路交通管理處罰條例第92條第4 項規定授權訂定之違
    反道路交通管理事件統一裁罰基準及處理細則第5 條規定：
    「處理違反道路交通管理事件，有關文書送達之程序，依行
    政程序法之規定」。又按行政機關如不能依行政程序法第72
    條及73條之規定，將文書送達於當事人本人或將文書付與有
    辨別事理能力之同居人、受僱人或應送達處所之接收郵件人
    員者，得將文書寄存送達地之地方自治或警察機關，並作送
    達通知書2 份，1 份黏貼於應受送達人住居所、事務所、營
    業所或其就業處所門首，另1 份交由鄰居轉交或置於該送達
    處所信箱或其他適當位置，以為送達。如由郵政機關為送達
    者，得將文書寄存於送達地之郵政機關，行政程序法第74條
    第1 項、第2 項規定甚明，且依前開規定所為之寄存送達，
    無論應受送達人實際上於何時受領文書，均以寄存之日，視
    為合法送達之日，而發生送達之效力，臺灣高等法院暨所屬
    法院97年法律座談會刑事類第43號提案之討論意見亦同此見
    解。
三、本件原處分機關即臺北市交通事件裁決所以掛號郵寄之方式
    將該所97年5 月30日北市裁催字第裁22-C00000000號違反道
    路交通管理事件裁決書送達異議人即受處分人夏國材戶籍地
    亦為其於96年12月18日申訴時所留存之聯絡地址即臺北市○
    ○區○○路120 巷2 弄23號3 樓為送達，因郵務人員未獲會
    晤異議人即受處分人，亦無受領文書之同居人、受僱人或應
    送達處所之接收郵件人員而送達不到，遂於97年6 月9 日將
    通知書寄存於南港郵局，並作送達通知書2 份，1 份黏貼於
    應受送達人住居所門首，另1 份置於送達處所信箱或其他適
    當位置，以為寄存送達，有上開裁決書暨臺北市交通事件裁
    決所送達證書1 份、個人基本資料查詢結果、臺北市交通事
    件裁決所交通違規案件陳述書、原處分機關100 年3 月25日
    北市裁申字第10032325300 號函等附卷可參（見本院卷第11
    、12、17、30頁），依照前開規定，應認本件裁決書已於97
    年6 月9 日合法送達受處分人。是本件受處分人對上開裁決
    書提起聲明異議之期限，應自合法送達之日即97年6 月9 日
    之翌日起算20日內為之，然受處分人遲至於100 年1 月31日
    始向原處分機關遞送異議狀聲明異議，有聲明異議狀上所蓋
    用臺北市交通事件裁決所收件章戳可佐（見本院卷第3 頁）
    ，足見受處分人之聲明異議已逾法定期間。受處分人雖不否
    認其申訴時所填寫之聯絡地址與其戶籍始終設於「臺北市○
    ○區○○路120 巷2 弄23號3 樓」之址，惟辯稱：97年間其
    就不住在戶籍地，有請房東如有掛號應通知其，後來房東通
    知其領取之掛號是裁決所通知已收受其申訴之函文，並無裁
    決書，其後來又再次申訴，並記載新之聯絡地址即淡水大同
    路地址等語（見本院卷第27頁反面、第28頁）。惟查卷附原
    處分機關函覆受處分人有關其申訴結果之函文，其送達地址
    即為上開受處分人所留聯絡地址即戶籍地「臺北市○○區○
    ○路120 巷2 弄23號3 樓」之址，有原處分機關97年1 月18
    日北市裁三字第09644225700 號函足參（見本院卷第15 頁
    ）；且經本院函詢，受處分人除上開於96年12月18日申訴後
    ，並無其他申訴，有上開原處分機關100 年3 月25日北市裁
    申字第10032325300 號函可憑，是原處分機關自無從依受處
    分人所留存之聯絡地址、戶籍地址以外之其他居所址為送達
    ，難認原處分機關之送達不合法。是本件受處分人聲明異議
    不合法律所定之程式，且無從補正，揆諸前揭說明，異議應
    予駁回。
據上論斷，應依道路交通事件處理辦法第17條前段，裁定如主文
。
中    華    民    國    100     年    4    月    1    日
                  交通法庭法  官  黎惠萍
以上正本證明與原本無異
如不服本裁定應於送達後5日內向本院提出抗告狀
                          書記官  林志忠
中    華    民    國    100     年    4    月    1    日